【裁判字號】    98,審易,1236
【裁判日期】    981127
【裁判案由】    詐欺
【裁判全文】
臺灣桃園地方法院宣示判決筆錄        98年度審易字第1236號
公  訴  人  臺灣桃園地方法院檢察署檢察官
被      告  甲○○
指定辯護人  本院公設辯護人林銘宏
上列被告因詐欺案件（起訴案號：98年度偵字第9379、第14515
號），於中華民國98年11月27日下午5 時許，在本院第十四法庭
宣示判決，出席職員如下：
          法  官  鍾雅蘭
          書記官  楊郁馨
法官起立朗讀判決主文、犯罪事實要旨、處罰條文、附記事項，
及告以上訴限制、期間並提出上訴狀之法院，且諭知記載其內容
：
一、主  文：
    甲○○幫助意圖為自己不法之所有，以詐術使人將本人之物
    交付，處有期徒刑貳月，如易科罰金，以新臺幣壹仟元折算
    壹日；又共同意圖為自己不法之所有，以詐術使人將本人之
    物交付，處有期徒刑月，如易科罰金，以新臺幣壹仟元折
    算壹日；又共同意圖為自己不法之所有，以詐術使人將本人
    之物交付，處有期徒刑月，如易科罰金，以新臺幣壹仟元
    折算壹日；又共同意圖為自己不法之所有，以詐術使人將本
    人之物交付，處有期徒刑月，如易科罰金，以新臺幣壹仟
    元折算壹日。應執行有期徒刑捌月，如易科罰金，以新臺幣
    壹仟元折算壹日。
二、犯罪事實要旨：
  (一)甲○○明知提供金融機構帳戶之金融卡及密碼等物品、資料
    予他人使用，可能為他人用作詐欺取財等不法犯罪行為贓款
    匯入之人頭帳戶之用，亦明知應徵工作僅須提供帳戶號碼供
    薪資入帳，並不需要提供金融卡及密碼，竟仍不違背其本意
    ，基於幫助詐欺取財之不確定故意，於民國97年4 月底至5
    月初間某日，在桃園縣啟英高中前，將其個人在臺灣中小企
    業銀行八德分行所申設之00000000000 號帳戶（下稱中小企
    銀帳戶）之提款卡、密碼等物品、資料，一併交付與某真實
    姓名年籍不詳而謊稱要提供工作予甲○○之成年男子使用。
    該成年男子及所屬詐欺集團取得上開帳戶之提款卡及密碼等
    物品、資料後，即共同意圖為自己不法所有，基於詐欺取財
    之犯意聯絡，於97年9 月2 日晚間9時44 分許，冒充東森購
    物公司人員以電話聯絡乙○○，詐稱其先前購物付款方式設
    定錯誤，須依照指示操作提款機加以更正，致乙○○陷於錯
    誤，於同日晚間10時48分許，以自動櫃員機轉帳匯款新臺幣
    （下同）29,989元至甲○○上開中小企銀帳戶內，未幾旋遭
    提領殆盡，嗣乙○○查覺有異報警處理，而循線查悉上情。
  (二)甲○○與某真實姓名年籍不詳、自稱「高經理」之成年詐騙
    集團成員（下稱「高經理」）共同意圖為自己不法所有，基
    於詐欺取財之犯意聯絡，由「高經理」在自由時報刊登「安
    達建設誠徵汽機車配送人員、貨車司機、搬運工」之廣告，
    而丙○○於98年2 月6 日，看見上開廣告而撥打電話號碼
    0000000000向「高經理」應徵工作，並詢問工作福利，「高
    經理」向丙○○佯稱「該工作之月薪為3 萬8,000 元，依跑
    的趟數計算」等語，致丙○○陷於錯誤，而於同日下午3 、
    4 時許，在桃園火車站附近某處，依「高經理」之指示，將
    其向第一商業銀行大湳分行申辦之00 000000000號帳戶（下
    稱第一商銀帳戶）之存摺影本及提款卡等物品交予甲○○，
    甲○○取得上開第一商銀帳戶之存摺影本及提款卡等物品後
    ，於同日某時前往桃園縣中壢市某家樂福賣場，將上開物品
    放置在該賣場之某置物櫃內，交由上開詐騙集團某成員取得
    。
  (三)上開詐騙集團某成員取得上開第一商銀帳戶之存摺影本及提
    款卡等物品後，於98年2 月7 日（下稱同日）下午4 時35分
    許，以電話聯絡戊○○，假借「博客來網路書店人員」名義
    ，詐稱戊○○購書後因某筆款項誤刷成分期付款，須至自動
    櫃員機解除，致戊○○陷於錯誤，而接續於同日下午5 時8
    分許將9 萬元、1,000 元匯入丙○○上開第一商銀帳戶內，
    旋遭提領殆盡。嗣經戊○○向銀行查詢後發現受騙，報警處
    理，而循線查悉上情。
  (四)復於同日晚間6 時47分許，上開詐騙集團某成員以電話聯絡
    丁○○，假借「博客來網路書店人員」名義，詐稱丁○○購
    書後因公司內部作業疏失勾選分期付款，須至自動櫃員機解
    除，致丁○○陷於錯誤，而於同日晚間8 時17分許，將1 萬
    3,000 元匯入丙○○（起訴書誤載為甲○○，業經公訴檢察
    官當庭更正）上開第一商銀帳戶內，亦旋遭提領殆盡。嗣經
    丁○○發現受騙，報警處理，而循線查悉上情。
三、處罰條文：
    刑法第30條第1 項、第2 項、第28條、第339 條第1 項、第
    41條第1 項前段、第51條第5 款，刑法施行法第1 條之1 第
    1 項、第2 項前段。
四、附記事項：
    按司法院釋字第662 號解釋：「中華民國94年2 月2 日修正
    公布之現行刑法第41條第2 項，關於數罪併罰，數宣告刑均
    得易科罰金，而定執行刑之刑逾6 個月者，排除適用同條第
    1 項得易科罰金之規定部分，與憲法第23條規定有違，並與
    本院釋字第366 號解釋意旨不符，應自本解釋公布之日起失
    其效力。」故對於數罪併罰，數宣告刑均得易科罰金，而定
    應執行刑超過6 個月之案件，依司法院釋字第366 號、662
    號解釋意旨，仍得易科罰金。本件被告所犯各罪宣告刑均得
    易科罰金，雖經本院合併定應執行刑超過有期徒刑6 月，揆
    諸上開解釋意旨，仍就本件應執行之刑諭知易科罰金之折算
    標準，附此敘明。
五、協商判決除有刑事訴訟法第455 條之4 第1 項第1 款於本訊
    問程序終結前，被告撤銷協商合意或檢察官撤回協商聲請者
    ；第2 款被告協商之意思非出於自由意志者；第4 款被告所
    犯之罪非第455 條之2 第1 項所定得以協商判決者；第6 款
    被告有其他較重之裁判上一罪之犯罪事實者；第7 款法院認
    應諭知免刑或免訴、不受理者情形之一，及違反同條第2 項
    「法院應於協商合意範圍內為判決；法院為協商判決所科之
    刑，以宣告緩刑或2 年以下有期徒刑、拘役或罰金為限」之
    規定者外，不得上訴。
六、如有前述例外得上訴之情形，又不服本件判決，得自收受判
    決送達後10日內，向本院提出上訴書狀，上訴於第二審法院
    。
中    華    民    國    98    年    11    月    27    日
                        刑事庭  法  官  鍾雅蘭
以上正本證明與原本無異。
                                書記官  楊郁馨
中    華    民    國    98    年    11    月    27    日
附錄本案論罪科刑依據之法條：
中華民國刑法第339 條第1 項：
意圖為自己或第三人不法之所有，以詐術使人將本人或第三人之
物交付者，處五年以下有期徒刑、拘役或科或併科一千元以下罰
金。


司法院資訊處製作；財團法人民間司法改革基金會備份。
